【裁判字號】    96,易,3716
【裁判日期】    970227
【裁判案由】    家暴傷害
【裁判全文】
臺灣板橋地方法院刑事判決              96年度易字第3716號
公  訴  人  臺灣板橋地方法院檢察署檢察官
被      告  丁○○
                      樓
上列被告因家暴傷害案件，經檢察官提起公訴（96年度偵字第
23325 號），本院判決如下：
    主  文
丁○○傷害人之身體，處有期徒刑伍月，如易科罰金以新台幣壹
仟元折算壹日，又傷害人之身體，處有期徒刑參月，如易科罰金
，以新台幣壹仟元折算壹日。應執行有期徒刑陸月，如易科罰金
，以新台幣壹仟元折算壹日。
    事  實
一、丁○○係甲○○之子、乙○○之姪子，3 人間分別具有家庭
    暴力防治法第3 條第3 款、第4 款所定之家庭成員關係，於
    民國96年8 月24日凌晨1 時許，在其位於臺北縣樹林市○○
    街10巷11號5 樓之住處客廳內，因乙○○指責丁○○對甲○○之態度不佳，丁○○認為係甲○○告知乙○○不實之事所
    致，竟基於傷害他人身體之故意，徒手毆打甲○○之頭部、
    身體，並用腳踹甲○○，致甲○○受有左胸部、右眼、右耳
    挫傷，左第六肋骨骨折，頭部創傷、臉部多處瘀傷等傷害，
    乙○○見狀遂進入甲○○房間內欲打電話報警，丁○○竟另
    行起意，基於傷害他人身體之犯意，尾隨進入該房間內，將
    電話線扯掉，並從背後以腳踢乙○○，乙○○因而頭部撞到
    浴室牆壁而倒地，丁○○並對乙○○之頭部拳打腳踢，致其
    受有頭部創傷合併鼻子前額多處瘀傷之傷害。
二、案經被害人甲○○、乙○○訴由臺北縣政府警察局樹林分局
    報告臺灣板橋地方法院檢察署檢察官偵查起訴。
    理  由
壹、程序方面：
一、按被告以外之人於審判外之言詞或書面陳述，除法律有規定
    者外，不得作為證據；被告以外之人於檢察事務官、司法警
    察官或司法警察調查中所為之陳述，與審判中不符時，其先
    前之陳述具有較可信之特別情況，且為證明犯罪事實存否所
    必要者，得為證據，刑事訴訟法第159條第1項、第159條之2
    分別定有明文。查公訴人以證人乙○○於警詢中之證詞為證
    據，然查，證人乙○○於本院中證述被告如何毆打告訴人甲○○及其如何遭被告傷害之證詞，核與其於警詢中所陳情節
    並無前後證述不符之情形存在，揆諸上揭規定，其於警詢中
    之證詞已不具必要性，應認證人乙○○於警詢中之證詞不具
    證據能力。
二、按被告以外之人於審判外之言詞或書面陳述，除法律有規定
    者外，不得作為證據；次按被告以外之人於審判外之陳述，
    雖不符前4 條之規定，而經當事人於審判程序同意作為證據
    ，法院審酌該言詞陳述或書面陳述作成時之情況，認為適當
    者，亦得為證據；當事人、代理人或辯護人於法院調查證據
    時，知有第159 條第1 項不得為證據之情形，而未於言詞辯
    論終結前聲明異議者，視為有前項之同意，刑事訴訟法第15
    9 條第1 項、第159 條之5 第1 項、第2 項分別定有明文。
    查公訴人以證人甲○○於警詢中之證詞為證據，核其性質雖
    屬被告以外之人於審判外之言詞陳述，原則上不得為證據，
    惟被告對上開證據未於言詞辯論終結前聲明異議，且經本院
    審酌該言詞作成時並無不當取供或其他非法之情況，亦無不
    適當之情形，揆諸前揭說明，上開證據應具證據能力。
貳、實體方面：
一、上揭傷害告訴人甲○○之事實，迭據被告於警詢、偵查及本
    院審理中坦承不諱，經核與證人即告訴人甲○○於警詢、偵
    查中證述之被害過程相符，另有證人乙○○、丙○○於偵查
    及本院審理中之證詞附卷可佐，且有亞東紀念醫院診斷證明
    書1 份在卷可憑，被告上開自白與事實相符，堪信為真實，
    其傷害告訴人甲○○之犯行明確，應予依法論科。
二、訊據被告矢口否認有何傷害告訴人乙○○之犯行，辯稱：當
    時因為乙○○進房間要打電話叫人來，伊才跟進房間內把電
    話線扯斷，並將電話丟在床上，後來要把乙○○拉出房間時
    ，雙方有發生拉扯，但是伊沒有踢乙○○使其跌倒，也沒有
    毆打乙○○之頭部云云，然查：
（一）被告於上揭時、地傷害告訴人乙○○一情，業據證人乙○○於本院審理中證述：伊當時見到被告將甲○○打倒在地
      上，丙○○過去拉被告也拉不開，伊就詢問電話在哪裡，
      要打電話報警，被告也跟著伊衝進去，把電話線扯掉，並
      用腳踢伊，伊的頭就去碰到浴室門口，後來又用拳頭打伊
      之後腦、踹伊好幾下等語（本院卷第34頁），衡以被告於
      當時已毆打告訴人甲○○，情緒顯然處於激動之狀態，顯
      有可能毆打告訴人乙○○，加以告訴人乙○○於案發當日
      確係因受有頭部創傷合併鼻子前額多處瘀傷等傷害，前往
      亞東紀念醫院急診，亦有該醫院診斷證明書1 份在卷可佐
      （96年度偵字第23325 號卷第12頁），堪信證人乙○○上
      開證詞為真實可採，足認被告確有傷害告訴人乙○○之犯
      行。
（二）證人丙○○固於本院審理中證稱：因為姑姑乙○○要打電
      話，被告有跟著進去，伊後來也有跟著進去，大約隔了半
      分鐘左右。伊進去後看見被告手上拿著電話，把電話丟到
      一旁，乙○○還是要跟被告搶電話打，伊不清楚為何乙○○受傷；伊沒有看見乙○○跌倒，也沒有見到乙○○頭部
      撞到牆壁等語（本院卷第33頁），另於偵查中亦證稱：案
      發當時乙○○並沒有受傷等語（96年度偵字第23325 號卷
      第23頁），然被告因欲拉扯告訴人乙○○離開房間，致互
      有拉扯一情，為被告於本院審理中所不否認（本院卷第48
      頁），證人丙○○於偵查卻證稱：被告與乙○○沒有拉扯
      等語（上開偵卷第23頁）；另於本院審理中則證稱：伊忘
      記當時被告有無要強拉乙○○離開房間等語（本院卷第33
      頁），而與事實不符，顯見證人丙○○上開證述未見到告
      訴人乙○○受傷等語，均為迴護被告之詞，不應採信，故
      不能據以為被告有利之認定，附此敘明。
（三）綜上，足認被告確有傷害告訴人乙○○之犯行，其辯稱只
      有互相拉扯，沒有傷害告訴人乙○○云云，顯不可採。本
      案事證明確，被告此部份犯行亦堪認定，應予依法論科。
三、核被告所為，均係犯刑法第277 條第1 項之罪（2 罪）。被
    告對於直系血親尊親屬之告訴人甲○○犯傷害罪部分，應依
    刑法第280 條規定加重其刑。被告所犯上開二罪，犯意各別
    ，行為互異，應予分論併罰。爰審酌有恐嚇及毀損罪之前科
    紀錄（未構成累犯），有臺灣高等法院被告前案紀錄表1 份
    在卷可稽，被告分別為告訴人甲○○之兒子，另為告訴人乙○○之姪子，其為晚輩，竟分別傷害告訴人2 人，且造成告
    訴人甲○○受有肋骨骨折之重大傷害，另造成告訴人乙○○
    之傷勢則較輕，及被告於犯罪後僅坦承傷害告訴人甲○○之
    犯行，否認傷害告訴人乙○○之犯行之犯罪後態度等一切情
    狀，分別量處如主文所示之刑，並均諭知易科罰金之折算標
    準，且定其應執行之刑。
據上論斷，應依刑事訴訟法第299 條第1 項前段、第284 條之1
，刑法第277 條第1 項、第280 條、第41條第1 項前段、第51條
第5 款，刑法施行法第1 條之1 第1 項、第2 項前段，判決如主
文。
本案經檢察官陳旻源到庭執行職務。
中    華    民    國    97    年    2     月    27    日
                        刑事第十三庭  法  官   俞秀美
右正本證明與原本無異
如不服本判決應於送達後十日內向本院提出上訴狀
                                      書記官   謝怡貞
中    華    民    國    97    年    2     月    27    日
附錄本案論罪科刑法條全文：
刑法第277 條第1 項：
傷害人之身體或健康者，處3 年以下有期徒刑、拘役或1 千元以
下罰金。


司法院資訊處製作；財團法人民間司法改革基金會備份。
